【裁判字號】    98,聲簡再,3
【裁判日期】    981207
【裁判案由】    聲請再審
【裁判全文】
臺灣嘉義地方法院刑事裁定             98年度聲簡再字第3號
聲  請  人
即  被  告  甲○○
上列聲請人因竊盜案件，對於本院於民國98年10月29日第二審確
定判決（98年度簡上字第195號），聲請再審，本院裁定如下：
      主      文
再審之聲請駁回。
      理      由
一、聲請意旨略以：本件聲請人因竊盜案件，經本院以98年度簡
    上字第195號判決駁回上訴確定（以下簡稱原確定判決）。
    惟：(一)原確定判決認被告（即聲請人）當日之穿著與騎乘失
    竊機車之男子穿著相同，惟查，依監視錄影器翻拍照片所示
    ，該名騎乘失竊機車男子之穿著，或與被告之穿著有雷同之
    處，然被告當時之衣著尚有1件白色的襯衫，此與該名竊車
    男子之穿著顯然有間甚明，原確定判決逕認被告當日穿著與
    騎乘機車之男子穿著相同，自屬判決當然違背法令之違誤。
    (二)原確定判決採認證人陳宥愷及證人柯文成於庭上之證述：
    在跟的過程被告都沒有離開渠等的視線等語，惟依證人所述
    ，竟未親眼看見何人將機車停放於該處，顯有矛盾。(三)原確
    定判決採認證人陳宥愷及證人柯文成於庭上之證詞，而認其
    2人對於被告究竟有無將機車鑰匙丟掉之證述雖不一致，然
    受限於個人之記憶力，自難期待2人之證詞能完全相符，而
    此係屬枝節性之事實，2位證述雖不一致，亦不影響其等證
    詞之可信性...云云。惟查，依證人陳宥愷所陳，係被告手
    拿鑰匙，然後看到被告把鑰匙丟到草叢，然證人柯文成前既
    證稱跟的過程被告都沒有離開視線，豈會未注意被告是否有
    將鑰匙丟棄，渠等證詞之可信性，並非無疑，且與個人之記
    憶力無涉，委無足採。何況，被告身上並無該車鑰匙，亦未
    能尋獲證人陳宥愷所稱丟棄於草叢之鑰匙，足認被告並非竊
    車之人。(四)另本件被告前曾聲請勘驗系爭被竊機車上，是否
    確有被告之指紋，詎原審未為調查，亦有應於審判期日調查
    證據而未予調查之判決當然違背法令之違誤而聲請再審云云
    。
二、按有罪之判決確定後，因發現確實之新證據，足認受有罪判
    決之人應受無罪、免訴、免刑或輕於原判決所認罪名之判決
    者，為受判決人之利益，得聲請再審，刑事訴訟法第420條
    第1項第6款定有明文。又不得上訴於第三審法院之案件，除
    刑事訴訟法第420條規定外，其經第二審確定之有罪判決，
    如就足生影響於判決之重要證據漏未審酌者，亦得為受判決
    人之利益，聲請再審，同法第421條亦有明文。而所謂「漏
    未審酌」乃指第二審判決前已發現而提出之證據，未予審酌
    而言，苟被捨棄之證據，已於理由內敘明其捨棄之理由者，
    即非漏未審酌。又所謂「重要證據」，必須該證據已足認定
    受判決人應受無罪、或免訴、或輕於原審所認定之罪名方可
    ，如不足以推翻原審所認定罪刑之證據，即非足生影響於原
    判決之重要證據。易言之，所謂發現確實之新證據，除須該
    「新證據」可認為確實具有足以動搖原確定判決，而對受判
    決人為更有利判決之「確實性」之外，尚須具備該證據係在
    事實審法院於判決前已存在，因未經發現，不及調查斟酌，
    或審判時未經注意，至其後始行發現之「嶄新性」特質，二
    者均不可或缺。若未具備上開「確實性」與「嶄新性」二種
    新證據之特性，即不能據為聲請再審之原因（最高法院92年
    度台抗字第295號判決可資參照）。
三、經查：
（一）聲請人所犯竊盜案件，經本院於民國98年10月29日以98年
      度簡上字第262號判決判駁回聲請人上訴，本院嘉義簡易
      庭98年度嘉簡字第1091號判決判處聲請人有期徒刑4月，
      如易科罰金，以新臺幣1,000元折算1日確定等情，業經本
      院調取上開案卷核閱無訛。
（二）聲請意旨固以(一)聲請人認其之衣著與竊車男子之穿著不同
      ，原審未查，逕認被告當日穿著與騎乘機車之男子穿著相
      同云云；(二)聲請人認證人陳宥愷、柯文成既證稱機車與騎
      車的人均未離開渠等視線，卻未親眼看見何人將機車停放
      該處，證詞顯有矛盾；(三)聲請人認證人陳宥愷、柯文成對
      於「被告是否有將鑰匙丟棄」乙節證述不一致，渠等證詞
      之可性信並非無疑云云，據以提起本件再審之聲請。惟前
      揭聲請意旨均係對於原確定判決之證據取捨、證據之證明
      力之判斷、原審得心證之過程闡述提出質疑，並未另行提
      出確實之新證據，又原確定判決對於前揭聲請意旨所提之
      證據均有加以審酌，亦無所謂「重要證據漏未審酌」之情
      形，是聲請人執此以為聲請再審之理由，尚非合法。
（三）聲請意旨(四)另以聲請人認為被告前曾聲請勘驗系爭被竊機
      車上，是否確有被告之指紋，詎原審未為調查云云，惟原
      確定判決以本件2名證人指證明確，復有被害報告書、監
      視錄影器翻拍照片6張、車籍查詢-基本資料畫面1份等可
      稽，認為被告所犯本件竊盜犯行，事證已臻明確，顯無再
      行調查系爭被竊機車上有無被告指紋之必要。況本件遭竊
      之機車於98年7月10日當天即已發還告訴人陳宥愷，至原
      審判決時已逾3月餘，縱將該機車送驗，能否取得指紋，
      非無疑義，因此，聲請人所提出之上開事證，既不足以推
      翻原確定判決所認定罪刑之證據，即非足生影響於原判決
      之重要證據。從而，聲請人執此認原確定判決有漏未審酌
      重要證據情事，並據以為聲請本件再審之原因，亦核與前
      述聲請再審之法定要件不合。
四、綜上所述，本院經依職權調取原確定判決全卷，原確定判決
    對於何以認定聲請人有竊盜之犯行，已詳予認定說明，而聲
    請人於聲請再審狀所提之再審理由，均核與刑事訴訟法第
    420條第1項第6款及第421條之規定不符，難認有再審之理由
    ，其再審之聲請，為無理由，應予駁回。
五、據上論斷，應依刑事訴訟法第434條第1項，裁定如主文。
中    華    民    國    98    年    12    月    7     日
                  刑事第四庭  審判長法  官  蔡憲德
                                    法  官  吳育霖
                                    法  官  王慧娟
上列正本證明與原本無異。
如不服本裁定，應於裁定送達後5日內向本院提出抗告狀（應附
繕本）。
中    華    民    國    98    年    12    月    7     日
                                    書記官  黃子祝


司法院資訊處製作；財團法人民間司法改革基金會備份。
